【裁判字號】    90,交簡上,53
【裁判日期】    900809
【裁判案由】    公共危險
【裁判全文】
臺灣高雄地方法院刑事判決                          九十年度交簡上字第五三號
    上  訴  人
    即  被  告  乙○○
右被告因公共危險案件，不服臺灣高雄地方法院高雄簡易庭九十年度雄交簡字第五二
九號中華民國九十年四月二十四日第一審簡易判決（聲請簡易判決處刑書案號：臺灣
高雄地方法院檢察署九十年度偵字第六二七四號），而提起上訴，甲○判決如左：
    主  文
原判決撤銷。
乙○○服用酒類，不能安全駕駛交通工具而駕駛，處拘役參拾日，如易科罰金，以參
佰元折算壹日。
    事  實
一、乙○○明知服用酒類足以造成不能安全駕駛車輛之危險，仍於九十年三月一日十
    時許，在高雄縣鳳山市○○○路上之火鍋店飲用啤酒二、三瓶，而於已受酒精影
    響導致視覺能力變差、運動反射神經遲鈍、平衡感與判斷力障礙度升高，以致於
    判斷及注意能力均受嚴重影響，而不能安全駕駛動力交通工具之情況下，於同年
    月二日二時四十分許，駕駛車號ＹＵ—六二六０號自小客車，沿高雄市○○區○
    ○路由南往北方向行駛，途經該路段六十五號前，因酒醉注意能力及反應能力減
    弱而煞車不及，撞及由丙○○所駕駛正準備倒車進入路邊停車格之車號ＶＩ—三
    九二二號自小客車，經報警處理後，測得乙○○吐氣所含酒精成份達每公升０．
    六八毫克，丙○○吐氣所含酒精成份則達每公升０．九八毫克。
    理  由
一、訊據被告乙○○對於前揭時地飲酒後其吐氣所含酒精成份已達每公升０．六八毫
    克，猶駕駛車號ＹＵ—六二六０號自用小客車行駛，途經高雄市○○區○○路六
    十五號時，與丙○○所駕駛正準備倒車進入路邊停車格之自小客車發生擦撞之事
    實，均坦承不諱，並有被告為警查獲時其吐氣所含酒精成分測試值及高雄市政府
    警察局舉發違反道路通安全管理事件通知單、道路事故調查報告表、現場相片等
    在卷可憑，足認被告自白與事實相符，堪信為真實。又按刑法第一百八十五條之
    三規定所謂「不能安全駕駛」，係抽象危險犯，並不以發生具體危險為必要，對
    於呼氣酒精濃度已達每公升零點五五毫克（０．五五ＭＧ＼Ｌ）以上，肇事率為
    一般正常人之十倍，認為已達不能安全駕車之標準，此業經法務部八十八年五月
    十八日以法八八檢字第００六一六六九號函告週知，應為絕對不能安全駕駛動力
    交通工具，且按就醫學文獻所知，酒精對人體造成之影響，於呼氣時酒精濃度達
    每公升零點二五毫克（約合體內血液中酒精濃度五０ＭＧ＼ＤＬ或零點零五％）
    即會輕度中毒，造成輕度協調功能降低；呼氣酒精濃度達每公升零點五毫克時（
    約合體內血液中酒精濃度一００ＭＧ＼ＤＬ或零點一％）屬輕到中度中毒症狀，
    出現反應較慢、感覺減低、影響駕駛之狀況；又飲酒後一小時許，其體內血液酒
    精濃度可達最高，飲酒一小時後其體內之酒精濃度隨即消減，此有分別有行政院
    國軍退除役官兵輔導委員會臺北榮民總醫院八十八年八月五日（八八）北總內字
    第二六八六八號函文、八十八年十月二十六日（八八）院賓文廉字第一三四０七
    號臺灣高等法院函中台北醫學院附設醫院精神科主任蔡尚穎「酒精對人體生理與
    行為之影響」一文可據。而本案被告為警查獲作測試酒精濃度時係酒後之翌日凌
    晨三時十分許，其吐氣所含酒精濃度之測試已達為每公升０˙六八毫克，顯然於
    被告於駕車之始，其體內酒精濃度即高於肇事後所測得之數值，然被告猶駕車肇
    事，則依前揭說明，被告顯已達不能安全駕駛之情狀。綜上，本案事證已臻明確
    ，被告酒後駕車之公共危險犯行，均洵堪認定，應依法論科。
二、核被告所為，係犯刑法第一百八十五條之三服用酒類不能安全駕駛動力交通工具
    而駕駛罪。原審認被告罪證明確予以論罪科刑，固非無見，惟查與被告發生本件
    事故之丙○○經警施以酒精濃度測試結果，吐氣所含酒精成份達每公升０．九八
    毫克，有酒精濃度測定單據附卷可稽，為被告酒精濃度測試值之一點五倍，不能
    安全駕駛之危險程度亦較高，原審未及審酌此點而對二人均量處有期徒刑二月，
    尚有未洽，應由甲○將原判決撤銷改判。爰審酌酒精成分對人之意識能力具有不
    良影響，超量飲酒後會導致對週遭事務之辨識及反應能力較平常狀況薄弱，因而
    酒後駕車在道路上行駛，對一般往來之公眾及駕駛人自身皆具有高度危險性，酌
    被告明知上情，仍漠視自己安危，更枉顧公眾行之安全，於服用酒類，酒後呼氣
    酒精濃度高達每公升０．六八毫克，已處於不能安全駕駛動力交通工具之狀態，
    仍駕駛車輛，導致發生車禍，及其犯罪後態度良好、已知悔悟，本件又係偶發事
    故，且其無前科素行尚佳等一切情狀，量處如主文所示之刑，併諭知易科罰金之
    折算標準，以示懲儆。
據上論斷，應依刑事訴訟法第四百五十五條之一第一項、第三項、第三百六十九條第
一項前段、第三百六十四條、第二百九十九條第一項前段，刑法第一百八十五條之三
、第四十一條第一項，罰金罰鍰提高標準條例第二條，判決如主文。
中      華      民      國      九十      年      八      月      九    日
                                  臺灣高雄地方法院交通法庭
                                  審判長法  官  林  水  城
                                        法  官  郭  貞  秀
                                        法  官  黃  悅  璇
右正本證明與原本無異。
不得上訴。
                                        書記官  沈      蘊
中     華     民     國       九十      年      八      月      十      日
附錄法條：
刑法第一百八十五條之三
服用毒品、麻醉藥品、酒類或其他相類之物，不能安全駕駛動力交通工具而駕駛者，
處一年以下有期徒刑、拘役或三萬元以下罰金。


司法院資訊處製作；財團法人民間司法改革基金會備份。
